臺灣宜蘭地方法院交通事件裁定　　　　　94年度交聲字第53號
原處分機關　交通部公路總局臺北區監理所宜蘭監理站
異　議　人
即受處分人　甲○○
上列受處分人因違反道路交通管理處罰條例案件，對於交通部公
路總局臺北區監理所宜蘭監理站民國94年1月25日所為之宜監字
第裁43-SS0000000號裁決聲明異議，本院裁定如下：
    主  文
異議駁回。
    理  由
一、原處分意旨略以：異議人即受處分人甲○○於民國93年10月
    1日10時23分，在台南市○○路○段未依規定位置停放車牌
    號碼APG—890號重型機車，經台南市警察局交通隊以南市警
    交字第SS0000000號製單舉發，交通部公路總局臺北區監理
    所宜蘭監理站（下稱宜蘭監理站）遂依道路交通管理處罰條
    例第56條第1項第9款規定，裁處受處分人罰鍰新臺幣1200元
    。
二、異議意旨略以：異議人於93年10月1日將APG—890號機車停
    放於後火車站汽車收費停車格上，於該日10時23分、14時30
    分，被連續開單告發，異議人已將先行收到之14時30分違規
    之S00000000號罰單繳清，依道路交通管理處罰條例第85條
    之1「無法當場責令改正者，違規記點均以1次核計」之規定
    ，就10時23分之違規行為，即不得重複裁罰。又異議人係因
    政府停車設施之缺失，導致附近無機車停車位，方將機車停
    放於汽車收費停車格內，既未佔用人行道、路口或紅線區，
    亦無阻礙交通，應比照高速公路「小型車走大型車收費路線
    時，收取大型車通行費」之模式，向異議人收取汽車停車費
    ，殊無開單舉發之理。因此，宜蘭監理站就10時23分違規行
    為所為之本件宜監字第裁43-SS0000000號裁決並不合法，為
    此，聲明異議，請求撤銷原處分。
三、按違反道路交通管理處罰條例第12條至第68條之行為，由公
    路主管機關處罰；受處分人，不服第8條主管機關所為之處
    罰，得於接到裁決書之翌日起20日內，向管轄地方法院聲明
    異議；聲明異議，應以司法狀紙，敘述異議之理由，提出於
    原處分機關為之，原處分機關應於接受異議書狀後5日內，
    將該案卷宗及有關證物，送交該管地方法院或其分院交通法
    庭，道路交通管理處罰條例第8條第1項第1款、第87條第1項
    及道路交通案件處理辦法第13條分別定有明文。本件情形，
    異議人雖係於94年3月17日方向本院提出異議狀，惟查：原
    處分機關就異議人於93年10月1日10時23分，在台南市○○
    路○段未依規定位置停放APG—890號重型機車之違規行為（
    原舉發通知單號碼：南市警交字第SS0000000號），於94年1
    月25日以宜監字第裁43-SS0000000號為裁決後，該裁決書已
    於94年1月27日送達異議人收受，異議人遂於94年2月1日向
    原處分機關提出申訴書，並於申訴書內載明「就93年10月1
    日之違規停車行為，異議人已繳納其中1張罰單，原處分機
    關所為之宜監字第裁43-SS0000000號為裁決應屬重複之錯誤
    裁決，請求撤銷該裁決。」之意旨等事實，有宜蘭監理站94
    年4月4日北監宜字第0946301571號函覆之舉發違反道路交通
    管理事件通知單、裁決書、掛號郵件收件回執、申訴書等在
    卷可稽。因此，雖異議人所提出之申訴書並非使用司法狀紙
    ，然異議人既已於申訴書內表明「不服之裁決字號、不服之
    理由、請求撤銷上開裁決議」等意旨，顯見異議人提出該申
    訴書之目的即在表明對於原處分機關所為之上開裁決提出異
    議，原處分機關自應依異議程序予以處理。惟因原處分機關
    遲未將異議人之異議案送交本院，異議人方於94年3月17 日
    再次向本院提出異議狀，故雖異議人向本院提出異議狀之時
    間距其收受裁決書之日已逾20日，然因異議人先前即已於法
    定期間內向原處分機關提出異議，自應認為異議人所提起之
    本件異議為合法，合先敘明。
四、按汽車駕駛人停車時，有停車時間、位置、方式、車種不依
    規定之情形者，處新臺幣600元以上1200元以下罰鍰；汽車
    駕駛人之行為有違規停車而駕駛人不在場之情形，當場不能
    攔截製單舉發者，得對汽車所有人逕行舉發處罰；第7條之2
    之逕行舉發案件有逕行舉發汽車有第56條第1項規定之情形
    ，而駕駛人不在場或未能將車輛移置每逾2小時之情形者，
    得連續舉發，道路交通管理處罰條例第56條第1項第9款、第
    7條之2第1項第3款、第85條之1第2項分別定有明文。本件情
    形，異議人於93年10月1日將APG—890號機車停放於台南市
    ○○路○段之汽車收費停車格上，因異議人並未在場，警員
    遂於該日10時23分、14時30分，以逕行舉發之方式，連續開
    立南市警交字第SS0000000、S00000000號舉發違反道路交通
    管理事件通知單予以告發之事實，有前揭宜蘭監理站函文所
    附之2張舉發違反道路交通管理事件通知單可資參照，復為
    異議人所不否認。從而，異議人既有將機車停放於汽車停車
    位之「停車位置不依規定」違規行為，且員警先後2次開單
    告發之時間相距4小時，復因異議人未在場而均以逕行舉發
    之方式告發，揆諸上開條文之規定，員警所為之2次舉發行
    為自均屬合法，本件並無適用道路交通管理處罰條例第85條
    之1第1項「汽車駕駛人、汽車買賣業或汽車修理業違反第33
    條、第40條、第56條或第57條規定，經舉發後，不遵守交通
    勤務警察或依法令執行交通稽查任務人員責令改正者，得連
    續舉發之；其無法當場責令改正者，亦同。但其違規計點，
    均以1次核計。」規定之餘地，更何況所謂之「違規計點，
    均以1次核計」，僅指「計點」處罰之部分以1次計算，「罰
    鍰」處罰之部分則係連續處罰，並非僅處罰1次。故異議人
    辯稱「已將先行收到之14時30分違規之S00000000號罰單繳
    清，依道路交通管理處罰條例第85條之1『無法當場責令改
    正者，違規記點均以1次核計』之規定，就10時23分之違規
    行為，即不得重複裁罰，宜蘭監理站就10時23分違規行為所
    為之本件宜監字第裁43-SS0000000號裁決並不合法，應予撤
    銷。」云云，顯屬飾卸之詞，於法無據，諉不足取。
五、又主管機關基於交通管理之職權，對於汽、機車停車時間、
    位置、方式、車種，均有詳細之規定，藉以維持停車之次序
    與交通之順暢，汽、機車駕駛人自應遵守之，本件異議人既
    係將機車停放於汽車停車位，異議人之所為自屬違規行為，
    員警予以開單告發，自屬合法，異議人所辯「係因政府停車
    設施之缺失，導致因附近無機車停車位，方將機車停放於汽
    車收費停車格內，既未佔用人行道、路口或紅線區，亦無阻
    礙交通，應比照高速公路『小型車走大型車收費路線時，收
    取大型車通行費』之模式，向異議人收取汽車停車費，殊無
    開單舉發之理。因此，宜蘭監理站就10時23分違規行為所為
    之本件宜監字第裁43-SS0000000號裁決並不合法，應予撤銷
    。」云云，顯屬狡辯卸責之詞，於法無據，毫無可取。
六、綜上所述，原處分機關所為之本件裁決，核與前引道路交通
    管理處罰條例第56條第1項第9款、第7條之2第1項第3款、第
    85條之1第2項之規定相符，異議人以前揭情詞，對於上開裁
    決提起異議，並無理由，應予駁回。
七、據上論斷，依道路交通案件處理辦法第19條，裁定如主文。
中　　華　　民　　國　　94　　年　　6　　月 　　13　　日
                  臺灣宜蘭地方法院交通法庭
                      法　官  劉 家 祥
以上正本證明與原本無異。
如不服本裁定，應於裁定送達後5日內，向本院提出抗告狀（應
附繕本）。
                      書記官  邱 淑 秋
中　　華　　民　　國　　94　　年　　6 　　月　　15　　日
